【裁判字號】    89,易,278
【裁判日期】    890428
【裁判案由】    恐嚇
【裁判全文】
臺灣板橋地方法院刑事判決                          八十九年度易字第二七八號
    公  訴  人  臺灣板橋地方法院檢察署檢察官
    被      告  甲○○
    選任辯護人  林凱倫
右列被告因恐嚇案件，經檢察官提起公訴（八十八年度偵字第二三０四三號），本院
判決如左：
    主  文
甲○○連續以加害生命、財產之事，恐嚇他人，致生危害於安全，處拘役肆拾日，如
易科罰金，以佰元折算壹日。緩刑貳年。
    事  實
一、甲○○基於概括犯意，先後於民國（下同）八十八年年五月十八日及七月十日（
    起訴書誤載為七月十九日）二十時許，在台北縣中和市○○路二一一巷二十一號
    六樓，因管教孩子問題與其前妻乙○○○（民國八十一年八月二十六日離婚）發
    生爭執，憤而恐嚇乙○○○說：「要放火將房屋燒掉，並將母子三人及娘家的人
    殺死，然後再自殺」等語，使乙○○○心生畏懼，致生危害於安全。
二、案經乙○○○訴由台北縣警察局中和分局報請臺灣板橋地方法院檢察署檢察官偵
    查起訴。
    理  由
一、訊據被告甲○○矢口否認上揭犯行，辯稱：當時伊在樓下聽到二個兒子在樓上吵
    架，伊上去管教他們，他們不聽，後來告訴人乙○○○出來跟伊發生爭吵，當中
    伊難免口不擇言，所說房子是我的我想燒就燒，那些都是氣話，而伊並沒有說要
    殺死告訴人母子三人及其娘家的人等語，亦沒有要恐嚇的意思云云。惟查：右揭
    事實，業據告訴人乙○○○於警訊及偵審中指訴歷歷，核與當時在場之證人即被
    告及告訴人之子莊惟任分別於警訊時及偵審中證述被告確有說要燒房子、殺害母
    子三人及其母娘家之人，然後再自殺等語大致相符。參以，告訴人於案發當時（
    即八十八年七月十日）亦曾報警前來處理等情，為被告所不否認之事實，且被告
    及告訴人均係受有高等教育之人，衡情，苟被告並未施以恐嚇之犯行，告訴人應
    不致報警處理。足見，告訴人及證人莊惟任前開所述，應值採信。至證人即被告
    與告訴人之子莊惟捷雖於偵審中或證稱：伊對於其父是否有恐嚇一事並不知情云
    云；或證稱：伊不記得其父當時是否有說要燒房子，但被告並未說要殺我們三人
    及其母娘家之人云云，應屬事後迴護被告之詞，並不可採。又被告揚言放火燒房
    子及殺害告訴人母子三人及其娘家之人，然後再自殺等語，縱係爭吵過程中之情
    緒反應，惟其惡害之通知，客觀上足使告訴人心生畏懼等情，實堪認定，被告辯
    稱並未恐嚇殺害告訴人母子三人與告訴人娘家之人及無恐嚇告訴人之意思云云，
    尚屬卸責之詞，並不可採。綜上所述，本件事證明確，被告犯行堪以認定。
二、核被告以加害生命、財產之事，恐嚇他人，致生危害於安全，所為係犯刑法第三
    百零五條之罪。其先後二次犯行，時間緊接，犯罪構成要件相同，顯均係基於概
    括之犯意反覆為之，應依連續犯之規定論以一罪並加重其刑。爰審酌被告犯罪之
    動機、目的、手段、所造成危害、犯罪後態度等一切情狀，處如主文所示之刑，
    並諭知易科罰金之折算標準，以資懲儆。又被告前未曾受有期徒刑以上刑之宣告
    ，有台灣高等法院檢察署刑案紀錄簡覆表在卷可稽，渠因一時失慮，偶罹刑典，
    經此刑之宣告後，應知警惕而無再犯之虞，本院因認暫不執行其刑為當，予以宣
    告緩刑二年，用啟自新。
據上論斷，應依刑事訴訟法第二百九十九條第一項前段，刑法第五十六條、第三百零
五條、第四十一條、第七十四條第一款，罰金罰鍰提高標準條例第一條前段、第二條
，判決如主文。
本案經檢察官張云綺到庭執行職務。
中      華      民      國      八十九      年      四    月    二十八  日
                                  臺灣板橋地方法院刑事第二庭
                                    法  官  林  春  長
右正本證明與原本無異
如不服本判決應於送達後十日內向本院提出上訴狀
                                    書記官  邱  美  龍
中      華      民      國      八十九      年      五    月      一    日
附錄本案論罪科刑法條全文：
刑法第三百零五條：以加害生命、身體、自由、名譽、財產之事，恐嚇他人，致生危
                  害於安全者，處二年以下有期徒刑、拘役或三百元以下罰金。


司法院資訊處製作；財團法人民間司法改革基金會備份。
